# 请教陈版：结构化主体合并判断问题

提问人：licaiyande1981 时间：2021-05-02 12:33:03
陈版，您好！有两个问题向您请教，请指导：
1.持有受同一控制资管公司发行的债权计划是否纳入合并范围？
公司投资集团内资管公司发行的债权计划，因本期外部投资人较少，公司持有份额超过50%，审计师认为该比例可以影响普通决议，应纳入合并。
但我们认为根据准则 33 号对控制的定义，公司并不能通过影响普通决议而享有可变回报，因为按债权计划的合同，公司只能取得固定预定收益率计算的收益。
2.集团持有基金子公司发行的公墓基金产品是否纳入合并范围？
集团各主体合并持有基金子公司发行的某一公募基金比例超过50%，审计师也是依据该比例可以影响普通决议要求合并，但基金子公司依据监管要求为保护中小投资者利益，不向集团提供产品明细数据，集团合并没有数据无法准确处理。所以想问问公募基金是否应纳入合并？
祝您五一快乐！

回答人：chenyiwei
这两种情况，公司均通过持有大多数份额从而享有或承担其所有权上的绝大多数剩余风险和报酬，资管公司更多地是代理人角色，是代表本企业（主要责任人）行使权力，所以本企业具有对结构化主体控制权的可能性较大，应将其纳入本企业的合并报表范围。
“按债权计划的合同，公司只能取得固定预定收益率计算的收益”不是不纳入合并范围的恰当理由，根据 33 号准则规定，正常情况下金额固定的回报也是广义上的可变回报，因为受到发行方信用风险的影响。
但也需要指出：债权计划和基金产品本身是结构化主体，其控制权的判断并非主要依据在持有人大会或类似机构的表决权，更多地考虑其所享有可变回报的量级和波动性。